最高法院刑事判決　　　　　　　　　　　　　　　八十七年度台上字第四○七七號
　　上訴人　台灣高等法院花蓮分院檢察署檢察官
　　被　告　甲○○
右上訴人因被告違反槍砲彈藥刀械管制條例案件，不服台灣高等法院花蓮分院中華民
國八十七年八月二十五日第二審更審判決（八十七年度上重更(一)字第三十三號，起訴
案號：台灣台東地方法院檢察署八十六年度偵字第六六二、一四九一號），提起上訴
，本院判決如左：
    主  文
原判決撤銷，發回台灣高等法院花蓮分院。
    理  由
本件原判決認定：被告甲○○未經許可，基於概括之犯意，自民國（下同）八十五年
十一月上旬起至同年十二月上旬止，先後在台北縣新莊市○○路四七二號十三樓及台
北縣中和市○○路三十九號三樓住處，將其所購原不具殺傷力之仿奧地利克拉克型半
自動玩具手槍、子彈，利用其所有之鑽孔機等（詳如原判決附表所列）及其他工具，
改造完成具有殺傷力之玩具手槍六把（含彈夾三個、紅外線瞄準器一個）、子彈二十
八發（含送請鑑定已試射之四發），繼將其中改造玩具手槍一把（槍枝管制編號00
00000000）及子彈七發交予侯嘉源保管，侯嘉源於同年十二月十三日上午六
時三十分許，持有上開槍、彈為警查獲（侯嘉源另案偵辦）。又將其中改造玩具手槍
一把（槍枝管制編號0000000000、含紅外線瞄準器一個）及子彈九發、制
式九○手槍子彈一發，與黃恭源共同於同年十一月十四日下午二時許，持往高雄市前
金區○○○路五七七號六樓之十寄放在許俊宏住處，經警查獲（許俊宏、黃恭源二人
部分另案審理）。復於同年十一月十四日晚間九時許，帶其中改造玩具手槍一把（
槍枝管制編號0000000000）及子彈三發，住宿於高雄市左營區三多汽車旅
時為警查獲。嗣台北市政府警察局再於八十六年一月十七日凌晨一時三十分許，依
據被告之自白及引領，在被告前揭台北縣中和市○○路三十九號三樓住處，起獲其中
改造玩具手槍三把（槍枝管制編號0000000000至五三）、子彈八發及已製
造完成之手槍主要零件及供製造槍、彈之工具一批（詳如原判決附件所列）等情，因
而撤銷第一審關於違反槍砲彈藥刀械管制條例部分不當之判決，從一重改判論處被告
連續未經許可製造彈藥罪刑（累犯），固非無見。
惟查原判決事實欄記載被告於八十五年十一月十四日與黃恭源共同將改造玩具手槍一
把、子彈九發及制式九○手槍子彈一發，持往高雄市交予許俊宏寄放。關於其未經許
可無故持有制式九○手槍子彈一發部分，要與改造其他槍彈部分無關，自非改製槍、
彈行為之一部分，原審疏未注意另行論擬此部分無故持有子彈之罪，並說明此部分事
實有無與黃恭源共犯之關係，自難謂無不備理由之違法。又扣案之紅外線瞄準器一個
、彈殼四發，是否為其製造槍、彈之主要組成零件而屬違禁物或製造槍彈所得之物，
非無推求之餘地，原審未待查明，遽認係供製造槍、彈所用之物，依刑法第三十八條
第一項第二款之規定宣告沒收，亦欠妥適。次查，被告行為後，於八十六年十一月二
十六日修正公布施行之槍砲彈藥刀械管制條例第十九條規定：犯第七條、第八條、第
十條、第十一條、第十二條第一項至第三項、第十三條第一項至第三項之罪，經判處
有期徒刑者，應於刑之執行完畢或赦免後，令入勞動場所強制工作，其期間為三年。
原審就被告製造槍、彈部分，比較上揭條例修正前後之新舊法，適用修正前之第十條
第一項、第十一條第一項（相當於修正後同條例第十一條第一項、第十二條第一項之
罪），量處有期徒刑一年八月，未一併宣付保安處分，亦有適用法則上之違誤。以上
或為上訴意旨所指摘，或為本院得依職權調查之事項，應認原判決仍有撤銷發回更審
之原因。
據上論結，應依刑事訴訟法第三百九十七條、第四百零一條，判決如主文。
中      華      民      國    八十七    年     十二     月      二      日
                              最高法院刑事第三庭
                                  審判長法官  莊  來  成
                                        法官  呂  潮  澤
                                        法官  謝  俊  雄
                                        法官  白  文  漳
                                        法官  蘇  振  堂
      右正本證明與原本無異
                                              書  記  官
中      華      民      國    八十七    年     十二     月      四      日
